【裁判字號】    92,交上易,533
【裁判日期】    920130
【裁判案由】    公共危險等
【裁判全文】
臺灣高等法院臺中分院刑事判決                  九十二年度交上易字第五三三號
    上  訴  人
    即  被  告  乙○○
    輔  佐  人  丙○○
右上訴人即被告因公共危險等案件，不服臺灣臺中地方法院九十一年度交易字第五七
八號，中華民國九十二年一月三十日第一審判決（起訴案號：臺灣臺中地方法院檢察
署九十一年度偵字第一八九五四號），提起上訴，本院判決如左：
    主      文
上訴駁回。
    事實及理由
一、本案經本院審理結果，認第一審判決認事用法及量刑均無不當，應予維持，並引
    用第一審判決書記載之事實、證據及理由（如附件）。
二、上訴人即被告乙○○在本院未提出其他有利之證據，其對於服用酒類，不能安全
    駕駛動力交通工具而駕駛部分之犯行，未提出任何辯解；就過失傷害部分，則辯
    稱肇事當時，其行駛方向係左轉方向綠燈，本件告訴人溫彩圓所乘座之自用小客
    車，未注意燈號亦有過失云云。惟查被告於警訊時僅供稱其行向車道為綠燈，核
    與證人即告訴人乘座自用小客車駕駛（即告訴人之夫）丁○○證述情節相符，乃
    被告迄原審審理終結後，始於九十一年一月二十七日具狀改稱，肇事當時，係告
    訴人乘座之自用小客車闖紅燈（其方向為左轉綠燈），並請求將本件囑託鑑定委
    員會鑑定肇責，卻又未提出任何足以佐證其所辯之事證，自難遽予採信，且本件
    肇事責任已臻明確，亦無送請鑑定之必要。綜上所述，本件被告上訴意旨仍執陳
    詞，指摘原判決不當，並無理由，應予駁回。
三、據上論斷，應依刑事訴訟法第三百七十三條、第三百六十八條，判決如主文。
本案經檢察官甲○○到庭執行職務。
中      華      民      國      九十二     年     四      月   二十四   日
                                臺灣高等法院臺中分院刑事第六庭
                                      審判長法  官  李  文  雄
                                            法  官  陳  嘉  雄
              法  官  邱  顯  祥
右正本證明與原本無異。
不得上訴。
                                            書記官  陳  桂  芬
中      華      民      國      九十二     年     四      月   二十四   日
                                                                        Ｒ
臺灣臺中地方法院刑事判決                     九十一年度交易字第五七八號
    公  訴  人  臺灣臺中地方法院檢察署檢察官
    被      告  乙○○  男三十四歲( 民國○○○年○月○○日生)
                        住南投縣鹿谷鄉○○鄉○○路三段二號
                        居臺北市○○區○○路一五五號二樓
                        身分證統一編號：Ｍ一二八八九二四號
右列被告因公共危險等案件經檢察官提起公訴 (九十一年度偵字第一八九五四號），
本院判決如左：
    主      文
乙○○服用酒類，不能安全駕駛動力交通工具而駕駛，處有期徒刑伍月，如易科罰金
，以參佰元折算壹日。又因過失傷害人，處拘役伍拾日，如易科罰金，以參佰元折算
壹日。
    事      實
一、乙○○於民國九十一年九月二十五日凌晨，在臺中港路某處與友人處飲用約三瓶
    啤酒後，在明知酒後無法安全駕駛動力車輛情形下，仍貿然駕駛車號Ｎ３－３０
    ６２號自用小客車行駛公路，嗣於同日凌晨四時四十分許，沿臺中市○○路由東
    往西方向行駛，行經中港路與文心路交岔路口欲左轉文心路時，應注意遵守號誌
    之指示行車，並注意車前狀況，且當時天氣晴朗，視距良好，路上亦無障礙物，
    並無不能注意之情況，能注意竟疏未注意及此，復因酒醉（肇事後於經檢測出呼
    氣中酒精濃度為每公升０．六九毫克）因不勝酒力，未待左轉燈號即貿然左轉，
    且疏未注意車前狀況，適對向由丁○○駕駛車牌號碼為ＯＢ－５１００號自用小
    客車，車上載有其妻戊○○，沿中港路由西向東往市區方向直行，行經該交岔路
    口時為乙○○所駕駛自小客車車頭撞擊丁○○所駕駛自小客車之左前輪，造成乘
    客戊○○受有臉部及右前臂擦、挫傷、頸部扭傷之傷害。
二、案經戊○○訴由台中市警察局第六分局報請臺灣臺中地方法院檢察署檢察官偵查
    起訴。
    理      由
一、訊據被告乙○○對於右揭酒醉駕車之事實坦承不諱，對於過失傷害部分則否認有
    過失，辯稱當初伊之方向是綠燈云云，惟查台中市○○路左轉文心路，縱係綠燈
    亦不能左轉，必待左轉燈亮時始可左轉，此有台中市○○○道路交通事故調查表
    一份及現場圖一份附卷可稽，復經丁○○於警訊中證述屬實，復有台中市警察局
    第六分局何安派出所警員楊舜傑之職務報告書、澄清綜合醫院診斷證明書、刑法
    第一百八十五條之三案件測試觀察紀錄表、酒精濃度測試表等各一份附卷可稽，
    被告所辯尚非可採。
二、按刑法於八十八年四月二十一日經總統公布增訂第一百八十五條之三，將服用酒
    類不能安全駕駛動力交通工具而駕駛者，亦納入刑事處罰之範疇，該條規定並自
    同年月二十三日正式施行，犯本條之罪係屬抽象危險犯，其立法目的在嚇阻酒後
    駕車，危害公眾安全及防止交通事故之發生，條文中所稱「不能安全駕駛動力交
    通工具」係屬不確定之法律概念，除衡之行為人駕車時飲用酒類之程度及血液中
    酒精含量之多寡外，並應參以行為人當時之精神狀態、駕馭車輛之情形及對於交
    通號誌或指揮之遵守能力，以資相佐，斷非徒以飲酒數量作為取決是否成罪之唯
    一標準，否則，個人酒量殊異，偶因特殊情狀致未達平日精神狀態者亦所在多有
    ，欲以劃一標準遽為能否安全駕車或酒醉之論斷，誠屬難能，惟參考德國、美國
    之認定標準，駕駛人於呼氣中酒精濃度達每公升零點五五亳克以上者，肇事率為
    一般正常人之十倍，認為已達不能安全駕駛之標準，法務部八十八年五月十八日
    法八八檢字第００一六六九號函亦採斯旨。本案被告酒測呼氣酒精濃度為每公升
    ０．六九毫克，足認被告駕車時確已達不能安全駕駛動力交通工具程度。
三、按汽車行駛時駕駛人應注意車前狀況，並隨時採取必要之安全措施；汽車行駛至
    交岔路口，應遵守燈光號誌之指示，道路交通安全規則第九十四條第三項、第一
    百零二條第一項第一款分別定有明文。被告駕駛汽車，自應注意上述交通安全規
    則之規定，且依當時情況，天氣晴朗，視距良好，路上無障礙物，並無不能注意
    之情事，被告應注意並能注意而不注意，以致肇事，致被害人受有事實欄所述之
    傷害，被告應有過失，且被告之過失行為與被害人之傷害間，有相當因果關係。
    從而本案事證明確，被告犯行堪予認定。
    四、核被告所為，係犯刑法第一百八十五條之三服用酒類不能安全駕駛動力交通
    工具罪及刑法第二百八十四條第一項前段之過失傷害罪。被告酒醉駕車因而致人
    受傷，依道路交通管理處罰條例第八十六條第一項規定，就過失傷害部分，加重
    其刑。被告所犯上開二罪，犯意各別，構成要件不同，應予分論併罰。爰審酌被
    告酒後駕車，不顧公眾安全，被告之過失程度、被害人所生危害、犯後遲不與被
    害人和解等一切情狀，分別量處如主文所示之刑，並均諭知易科罰金之折算標準
    。
據上論斷，應依刑事訴訟法第二百九十九條第一項前段，道路交通管理處罰條例第八
十六條第一項，刑法第一百八十五條之三、第二百八十四條第一項前段、第四十一條
第一項前段，罰金罰鍰提高標準條例第一條前段、第二條，判決如主文。
中    華    民    國      九十二      年       一      月     三十      日
                                  臺灣臺中地方法院交通法庭
                                        法  官  郭  德  進
右正本證明與原本無異。
如不服本判決，應於判決送達後十日內向本院提出上訴狀( 應附繕本 )，上訴於臺灣
高等法院臺中分院。
                                        書記官
中    華    民    國      九十二      年       二      月      十       日
刑法第一百八十五條之三：
服用毒品、麻醉藥品、酒類或其他相類之物，不能安全駕駛動力交通工具而駕駛者，
處一年以下有期徒刑、拘役或三萬元以下罰金。
刑法第二百八十四條第一項：
因過失傷害人者，處六月以下有期徒刑、拘役或五百元以下罰金，致重傷者，處一年
以下有期徒刑、拘役或五百元以下罰金。
                                                                        Ｂ


司法院資訊處製作；財團法人民間司法改革基金會備份。
